【裁判字號】    88,訴,1140
【裁判日期】    890203
【裁判案由】    槍砲彈藥刀械管制條例等
【裁判全文】
臺灣臺南地方法院刑事判決                        八十八年度訴字第一一四號
    公  訴  人  臺灣台南地方法院檢察署檢察官
    被      告  丁○○
    指定辯護人  本院公設辯護人  乙○○
    被      告  戊○○
    選任辯護人  翁瑞昌
                陳琪苗
右列被告因槍砲彈藥刀械管制條例等案件，經檢察官提起公訴（八十八年度偵字第九
七九一、一0一六0、一0二七九號），本院判決如左：
    主  文
丁○○共同未經許可無故持有衝鋒槍，累犯，處有期徒刑捌年，併科罰金新台幣壹拾
萬元，罰金如易服勞役以新台幣玖佰元即銀元參佰元折算壹日。衝鋒槍壹枝及扣案德
制玖零手槍壹枝（含彈匣貳個）、子彈拾陸顆、霰彈長槍壹枝均沒收。
戊○○共同未經許可無故持有衝鋒槍，處有期徒刑柒年陸月，併科罰金新台幣壹拾萬
元，罰金如易服勞役以新台幣玖佰元即銀元參佰元折算壹日。衝鋒槍壹枝及扣案德制
玖零手槍壹枝（含彈匣貳個）、子彈拾陸顆均沒收；又以加害生命之事，恐嚇他人致
生危害於安全，處有期徒刑拾月；又共同意圖為自己不法之所有，而搶奪他人之動產
，處有期徒刑壹年；應執行有期徒刑玖年貳月，併科罰金新台幣壹拾萬元，罰金如易
服勞役以新台幣玖佰元即銀元參佰元折算壹日。衝鋒槍壹枝及扣案德制玖零手槍壹枝
（含彈匣貳個）、子彈拾陸顆均沒收。
    事  實
一、丁○○於民國（下同）八十一年間因施用毐品罪，經台灣台北地方法院判處有期
    徒刑三年二月確定，於八十五年一月一日假釋執行完畢，仍不知悔改，復於八十
    八年四月初，向綽號「小凱」（真實姓名、年籍不詳）之人借得具殺傷力之烏茲
    衝鋒槍、德製制式九０手槍各一枝及可供上述手槍發射用之子彈十九顆、彈匣二
    個，即未經許可而無故持有上開槍彈，丁○○同時又受「小凱」之託為之寄藏具
    有殺傷力之義大利制式霰彈長槍一枝。迨同月中旬，丁○○有意出售前揭衝鋒槍
    及手槍，乃將之交付友人戊○○處理，戊○○未經許可即持有上開槍砲，並於同
    月中旬某日，攜帶前開槍砲至台南市○○路○段五四四號隆昌當鋪向案外人己○○及甲○○炫耀，並表示要為己○○找綽號「億仔」之男子出氣云云，謝、王二
    人未予置理。戊○○又於同日晚間打電話予甲○○，邀其至台南市○○○街六七
    七號九樓之十三陳某租住處見面，甲○○抵達後，戊○○又出示渠二人共同非法
    持有之前揭衝鋒槍及手槍，表明願各以新台幣（下同）七十萬元及三十五萬元之
    價格出售，未獲甲○○應允，二人始攜槍離去。
二、戊○○於民國八十八年五月十四日以其友人甯運興所有之牌照ＢＴ-二九九九號
    自用小客車車籍資料，向己○○經營之前揭隆昌當鋪質押借款二十萬元，嗣戊○○以己○○欠其六十萬元賭債，向己○○索取賭債，己○○以戊○○前因經營票
    貼生意尚欠其一百餘萬元，主張扺銷，惟戊○○堅持己○○應先清償該六十萬元
    賭債，己○○無奈，乃委託李威勇將上述甯運興所有之車籍資料先還給戊○○，
    同意由戊○○拿上述車籍資料向他人借款，但戊○○堅持應全部拿現金而加拒絕
    ，李威勇乃將上述車籍資料交還隆昌當鋪，因己○○仍拒付現金，戊○○乃又想
    取回車籍資料另行典當籌款，遂於同年六月十八日十五時許，與庚○○（另行審
    理）共同意圖為自己不法之所有，相偕至隆昌當鋪，進入當鋪後，戊○○要求店
    員丙○○打開可通內室之隔離鐵門，俾便其入內找己○○談話，為丙○○所拒，
    戊○○即對丙○○恐嚇稱：「如不開門就不要走出這個門，否則要給你死」等語
    ，使丙○○心生畏懼，而生危害於丙○○之安全，惟丙○○基於職責仍拒絕開門
    。庚○○即質問丙○○：戊○○質押借款之相關資料及文件置於何處？丙○○由
    抽屜內取出裝該資料之紙袋（內有行車執照、證件影本、本票、契約書及其他證
    明文件等）欲交給該當鋪另一職員楊曉芳，委請蘇玉換下樓來處理，庚○○乘丙○○不備，迅速由櫃檯外鐵窗伸手穿過鐵欄，將丙○○手中之前揭汽車質押借款
    相關資料袋搶奪而去，得手後轉交戊○○，二人揚長而去。
三、嗣經警於八十八年八月五日十六時許，在高雄市小港機場查獲戊○○，進而於同
    月十二日十二時十分許，在台南市○區○○○路六０號查獲丁○○，由丁○○於
    翌（十三）日十時許帶同員警在台南市○區○○路三二０號旁防火巷四樓迴廊裝
    潢板後方，起出德製制式九０手槍一枝、彈匣二個、子彈十九顆，嗣丁○○又向
警方自首，於同年九月八日十三時二十分許，帶同員警在台南市○○○街九十九
    號對面空屋後方空地起出其非法寄藏之義大利制式霰彈長槍一枝。
二、案經台南市警察局第四分局報請台灣台南地方法院檢察署檢察官偵查起訴。
    理  由
一、訊據被告丁○○對於右揭時地持有、寄藏槍彈之犯行均坦承不諱，惟辯稱: 上述
    槍彈係伊向人借來，不可能販賣給他人，另寄藏之義大利制式霰彈長槍一枝部分
    ，係伊向警方自首犯行，又本件與伊另經台灣高等法院高雄分院八十八年度上更
    （一）字第七十四號因寄藏手槍罪判處有期徒刑四年部分應有連續犯之關係，為
    該案裁判效力所及云云；被告戊○○則辯以: 伊未與丁○○持有九0手槍，又該
    衝鋒槍未經扣案，是否真槍，有無殺傷力亦不明確，且上述車籍資料己○○本欲
    交還給伊，伊尚且不要，如何會去搶奪該資料，另伊確未出言恐嚇丙○○等詞。
    惟查前揭事實，業據被害人丙○○到庭供述甚詳，核與證人己○○、甲○○、李
    威勇、楊曉芳證述之情節相符，且有具殺傷力之九０手槍、霰彈長槍各一枝及子
    彈十九顆、彈匣二個扣案可證，再扣案制式手槍、霰彈長槍及子彈經送鑑定，均
    認具殺傷力，有內政部警政署刑事警察局八十八年八月二十四日刑鑑字第八三六
    ０一號、九月二十日刑鑑字第九五一一０號鑑驗通知書附卷可稽。次查被告戊○○確與丁○○共同持有前述之九0手槍屬實，業據證人甲○○於警訊中供證明確
    （見八十八年七月一日筆錄），又被告二人所持有之衝鋒槍係被告丁○○向綽號
    「小凱」者所借，被告丁○○三日後即歸還「小凱」，且該衝鋒槍與上述手槍均
    係被告二人欲推銷出售與證人己○○之物，若係假槍，何須如此慎重必須三日內
    歸還，又如何向他人推銷，況該手槍及子彈經送鑑定均係真槍，衡情堪認上揭衝
    鋒槍確係真槍無疑。另查上述車籍資料確係被告戊○○與庚○○所搶得無訛，此
    亦經被害人丙○○、證人楊曉芳供證明確，雖證人己○○本同意欲將該車籍資料
    交給被告戊○○，惟經戊○○拒絕並由證人李威勇將車籍資料返還己○○後，被
    告戊○○、庚○○二人未再經己○○同意乘機取走該資料，仍與搶奪罪之要件相
    符，縱上所述，足認所辯純屬避重就輕之詞，洵無可採。本件事證已甚明確，被
    告二人上開犯行堪以認定。
二、核被告丁○○所為，係犯槍砲彈藥刀械管制條例第七條第四項未經許可持有手槍
    、衝鋒槍罪、第八條第四項之未經許可寄藏獵槍（霰彈槍係屬獵槍）罪、第十二
    條第四項未經許可無故持有彈藥罪；又其中所犯第八條第四項之罪部分，被告丁○○係自首犯行，應依法減輕其刑。被告丁○○於同一時地，一行為而觸犯上開
    數罪名，為想像競合犯，應依法從情節較重之非法持有衝鋒槍罪處斷。公訴人認
    被告丁○○所犯上述第七條第四項、第八條第四項部分，應分論併罰，尚有未冾
    ，附此述明。另查被告洪又被告丁○○前於八十一年間，因犯毐品罪，經判處有
    期徒刑三年二月確定，於八十五年一月一日執行完畢，有本院全國前案紀錄表在
    卷可按，其於五年之內再犯本件有期徒刑以上之罪，為累犯，應依法加重其刑，
    所犯槍砲彈藥刀械管制條例第八條第四項罪名部分，並依先加後減之原則為之。
    另查被告丁○○另經台灣高等法院高雄分院八十八年度上更（一）字第七十四號
    因寄藏手槍罪判處有期徒刑四年部分，該罪犯罪時間為八十一年間至八十六年間
    ，本件為八十八年四月間，二罪犯罪時間相隔一年餘，顯非基於概括犯意而為，
    應無連續犯之關係，並此說明。被告戊○○所為係犯槍砲彈藥刀械管制條例第七
    條第四項未經許可持有手槍、衝鋒槍罪、第十二條第四項未經許可無故持有彈藥
    罪、第三百零五條之恐嚇罪、第三百二十五條第一項之搶奪罪。被告戊○○於同
    一時地，一行為而觸犯上開槍砲彈藥刀械管制條例第七條第四項、第十二條第四
    項數罪名，為想像競合犯，應依法從情節較重之非法持有衝鋒槍罪處斷。被告戊○○與被告丁○○二人就所犯上述槍砲彈藥刀械管制條例第七條第四項、第十二
    條第四項罪名部分，二人就上開犯行間，有犯意聯絡及行為分擔，均應論共同正
    犯。被告戊○○就所犯搶奪罪部分，與庚○○二人有犯意聯絡及行為分擔，亦應
    論共同正犯。被告戊○○所犯刑法第三百零五條之恐嚇罪及第三百二十五條第一
    項之搶奪罪及槍砲彈藥刀械管制條例第七條第四項非法持有衝鋒槍三罪，犯意各
    別，罪名不同，應分論併罰。爰審酌被告二人犯罪之動機、目的、手段、所生危
    害、犯罪後態度等一切情狀，各處如主文所示之刑，罰金部分併諭知易服勞役之
    折算標準，被告戊○○部分，並定其應執行刑，以資懲儆。再查本件被告二人並
    未持上述槍枝犯罪，依比例原則，本件對被告二人尚無依槍砲彈藥刀械管制條例
    第十九條第一項諭知於刑之執行完畢或赦免後，令入勞動場所強制工作之必要。
    又衝鋒槍壹枝及扣案德制玖零手槍壹枝（含彈匣貳個）、子彈拾陸顆、霰彈長槍
    壹枝均屬違禁物，衝鋒槍雖未扣案，但無證據證明其已滅失，均諭知沒收。另扣
    案子彈三顆已試射，不另諭知沒收。另公訴人移送併辦部分（八十九年度偵字第
    一三二號），該案扣案二枝槍枝經送鑑定結果，均屬槍砲彈藥刀械管制條例第四
    條第一款所稱其他可發射金屬或子彈具有殺傷力之各式槍砲，而涉犯同條例第十
    一條第四款之罪嫌，與本件所犯罪名有異，無構成連續犯之關係，至子彈部分亦
    屬玩具子彈改造之子彈，應係與上述非法持有土造槍砲同時犯之，而與本件論罪
    之非法持有子彈部分應非基於概括犯意而為，而係另行起意為之，亦無連續犯之
    關係，自無法併辦，應退回檢察官另行偵查，附此敘明。
據上論斷，應依刑事訴訟法第二百九十九條第一項前段，槍砲彈藥刀械管制條例第七
條第四項、第八條第四項、第十二條第四項，刑法第十一條前段、第三百零五條、第
三百二十五條、第二十八條、第六十二條前段、第四十七條、第五十一條第五款、第
五十五條、第四十二條第二項、第三十八條第一項第一款，罰金罰鍰提高標準條例第
二條、判決如主文。
本案經檢察官王森榮到庭執行職務。
中    華    民    國  八十九      年    二        月    三        日
                              臺灣臺南地方法院刑事第二庭
                                      法  官林  勇  奮
右正本證明與原本無異
如不服本判決應於送達後十日內向本院提出上訴狀
                                      書記官
中    華    民    國      八十      年                月                日
附錄本案論罪科刑法條全文：
槍砲彈藥刀械管制條例第七條第四項、第八條第四項、第十二條第四項
刑法第三百零五條、第三百二十五條


司法院資訊處製作；財團法人民間司法改革基金會備份。
